臺灣高等法院高雄分院刑事判決　　　　　 94年度上易字第7號
　　上　訴　人　臺灣高雄地方法院檢察署檢察官
　　被　　　告　丙○○
　　　　　　　　癸○○
上列上訴人因被告等竊盜案件，不服臺灣高雄地方法院93年度易
字第1125號中華民國93年11月30日第一審判決（檢察官聲請簡易
判決處刑案號：93年度偵字第13945 號：併辦案號：同署93年度
偵字第15419 號、93年度偵字第16310 號。經台灣高雄地方法院
認為不宜以簡易判決處刑，改依通常程序審判），提起上訴（聲
請併辦案號：同署93年度偵字第24215 號），本院判決如下：
    主  文
原判決關於癸○○部分撤銷。
癸○○共同連續攜帶兇器竊盜，處有期徒刑壹年陸月。扣案之螺
絲起子參支、Ｔ型扳手壹支、剪刀壹支及麻布袋貳只，均沒收。
其他上訴駁回。
    事  實
一、丙○○與癸○○係夫妻關係。丙○○前有違反麻醉藥品管理
    條例、誣告及竊盜等前科，其中於民國（下同）90間所犯竊
    盜案件，經台灣高雄地方法院判處有期徒刑8 月確定，甫於
    92年9 月26日執行完畢，詎仍不知悔改，與癸○○共同基於
    意圖為自己不法所有之概括犯意聯絡，連續於：
（一）93年7 月12日13時30分許，攜帶癸○○所有客觀上足以威
      脅人之生命、身體安全而可供兇器使用之螺絲起子3 支、
      T 型扳手1 支及剪刀1 支，共同騎乘丙○○所有之車牌號
      碼XOI-721 號重型機車，前往高雄市○○區○○路維也納
      汽車旅館旁之空地，見張君碧所有借予戊○○使用之車牌
      號碼J7-6985 號自用小客車停放該處，趁無人注意之際，
      由丙○○負責在旁把風，癸○○持T 型扳手撬開該自用小
      客車車門，再以螺絲起子卸下車內值約新臺幣（下同）3,
      000 元之CARMEN牌汽車音響1 台，並以剪刀剪斷音響電線
      而竊取之（毀損部分未據告訴及起訴），得手後騎車逃離
      現場。
（二）丙○○與癸○○竊得上開汽車音響後，再於同日14時30分
      許，攜帶前開癸○○所有可作為兇器使用之螺絲起子3 支
      、T 型扳手1 支及剪刀1 支，騎乘前開機車轉往高雄縣橋
      頭鄉○○路與糖北路口旁之空地，見丁○○所有之車牌號
      碼VN-7782 號自用小客車停放該處，趁無人注意之際，由
      丙○○負責在旁把風，癸○○持Ｔ型扳手撬開該自用小客
      車車門，再以螺絲起子卸下車內值約1 萬元之BELTEK牌汽
      車音響1 台，並以剪刀剪斷音響電線而竊取之（毀損部分
      未據告訴），得手後騎車逃離現場。嗣於同日15時許，在
      高雄縣橋頭鄉○○○路與樹德路口為警查獲，並扣得上開
      汽車音響2 台及癸○○所有供共同犯罪所用之螺絲起子3
      支、T 型扳手1 支及剪刀1 支。
（三）93年8 月13日凌晨3 時10分許，丙○○與癸○○又各騎腳
      踏車1 台前往位於高雄市○○區○○街53號前之櫻花賞工
      地，趁該工地無人看管之際，徒手竊取由工地主任壬○○
      所管理值約150 元之鐵材1 批，得手後置於癸○○所有之
      麻布袋2 只內。嗣於同日凌晨3 時20分許，為巡邏警員接
      獲通報而前往現場查獲，並扣得上開鐵材1 批、腳踏車2
      台及癸○○所有供犯罪所用之麻布袋2 只。
二、丙○○又承前竊盜之概括犯意，與陳國明（由臺灣高雄地方
    法院檢察署檢察官偵查中）共同基於意圖為自己不法所有之
    犯意聯絡，於93年7 月29日上午10時30分許，由丙○○持其
    所有客觀上足以威脅人之生命、身體安全而可供兇器使用之
    T 型扳手1 支，共乘未懸掛車牌之機車1 部，前往高雄市○○區○○街與右昌一街口，見俊源企業有限公司所有而由庚○○使用之YK-5496 號自用小貨車停放路旁，趁無人注意之
    際，由丙○○以上開T 型扳手撬開該車之車門並破壞電門鎖
    後，發動引擎而竊取之（毀損部分未據告訴）。得手後由丙○○負責騎車至甲圍橋下等候，陳國明則駕駛上開自用小貨
    車前往高雄市楠梓區○○○街附近之龍騰建設工地內，徒手
    竊取由己○○所管理值約8,600 元之鐵柱6 支及鐵方柱37支
    ，置於上開自用小貨車上，駛至甲圍橋下與丙○○會合，欲
    共同載往位於高雄市○○區○○路上之青弘購物商變賣圖利
    ，嗣於同日12時5 分許，途經高雄市○○區○○路171 巷9
    弄附近時，為警發覺有異而當場查獲，並扣得上開自用小貨
    車1 部、鐵柱6 支、鐵方柱37支及丙○○所有供共同犯罪所
    用之T 型扳手1 支。
三、癸○○又承上開竊盜之概括犯意，於93年11月29日13時許，
    在高雄市楠梓區○○○路北一巷21之3 號地下室（不能證明
    有人居住，且未據告訴侵入住宅罪），竊取乙○○之白鐵鍋
    2 個（約值新台幣1,000 元），載至高雄市楠梓區○○○路
    口之舊貨商變賣。又承上開竊盜之犯意，於同日15時許，在
    高雄市楠梓區○○○路北一巷31號地下室（不能證明有人居
    子1 組、快速爐1 台、鐵片製水溝蓋2 面，及甲○○○所有
    之四方桌子1 組等物，於竊盜得手後，搬上癸○○所騎機車
    後附之板車準備運離現場之際，為甲○○○發覺報警，在高
    雄市楠梓區○○○路南一巷33號旁，為警查獲，並由癸○○
    之供述而循線查獲上開竊盜乙○○所有之白鐵鍋2 個之竊盜
    行為。
四、案經高雄縣政府警察局岡山分局報告臺灣高雄地方法院檢察
    署檢察官偵查起訴及高雄市政府警察局楠梓分局報告臺灣高
    雄地方法院檢察署檢察官移送併辦審理。
    理  由
一、訊據被告等對於前揭犯罪事實大致坦承不諱，均僅辯稱其等
　　係徒手竊取丁○○之汽車音響，且櫻花賞工地旁之鐵材1 批
 　 應係廢棄物，其等係撿拾而非竊取該批鐵材云云。經查：
（一）上揭犯罪事實，迭據被告等於警詢、偵訊、原審及本院審
      理時大致坦認不諱，核與被害人戊○○、丁○○、壬○○
      、庚○○、己○○、乙○○、辛○○○、甲○○○於警詢
      時陳述失竊之情節相符，而被告等及檢察官於本院審理時
      對於上開被害人陳述失竊之情節並不爭執，依刑事訴訟法
      第159 條之5 第2 項規定，得為證據。此外，復有高雄縣
      政府警察局岡山分局及高雄市政府警察局楠梓分局搜索筆
      錄、扣押筆錄、扣押物品目錄表、戊○○、丁○○、壬○○、己○○、乙○○、辛○○○、甲○○○出具之贓物認
      領保管收據各1 紙可查，及螺絲起子3 支、T 型扳手2 支
      、剪刀1 支及麻布袋2 只扣案可稽。
（二）被告等於警詢時一致供承係由被告癸○○持扣案之T 型扳
      手撬開丁○○之自用小客車車門，再以螺絲起子卸下汽車
      音響，並以剪刀剪斷音響電線而竊取之等語（警卷(一)第2
      頁、第5 頁），於偵訊時，被告丙○○再供稱係由被告癸○○持扣案之T 型扳手撬開丁○○之自用小客車車門，被
      告癸○○亦供稱其持剪刀剪斷音響電線而竊取之等語（93
      年度偵字第13945 號卷第15頁、第16頁），顯已自承其等
      係持扣案之螺絲起子3 支、T 型扳手1 支及剪刀1 支等物
      ，撬開丁○○之自用小客車車門並竊取汽車音響之事實。
      又被告等確有持上開工具竊取戊○○之汽車音響等情，已
      如前述，而該次犯行距竊取丁○○之汽車音響僅相隔約1
      小時，佐以被告等為警查獲時，當場扣得戊○○、丁○○
      之汽車音響各1 台及上開工具等物，足見其等應係竊得戊○○之汽車音響後，旋即轉往竊取丁○○之汽車音響無訛
      ，是被告等確有持上開工具竊取丁○○之汽車音響一節，
      應堪認定；況丁○○於警詢時已陳明該汽車音響值約1 萬
      元，足認價值非微，應無先由他人撬開車門並將汽車音響
      卸下置於排檔鎖旁而方便被告等徒手行竊之理，足見其等
      前揭所辯，應係事後卸責之詞，不足採信。
（三）被告等另辯稱櫻花賞工地旁之鐵材1 批係廢棄物，其等係
      撿拾而非竊取該批鐵材云云。惟被害人壬○○於警詢時陳
      稱：「（問：警方於93年8 月13日3 時20分，在楠梓區○○街53號前發現丙○○與癸○○正在施工工地內竊取鐵材
      ，是否為你工地所失竊之鐵材？）是我工地失竊之鐵材1
      批沒錯。（問：你工地所被竊取何物，損失價值多少？）
      我工地被竊之鐵材1 批大約8 公斤，市價為新臺幣150 元
      。」等語（警卷(二)第3 頁），並當場領回該批鐵材，此有
      壬○○出具之贓物認領保管收據1 紙可稽，足見該批鐵材
      係具有財產價值之建材而非廢棄物甚明，否則壬○○何必
      向警員指訴遭竊並當場領回該批鐵材？而被告等均為智識
      成熟之成年人，理應具備置於建築工地旁之鐵材通常係供
      建築使用，未經許可不得擅自拿取之一般常識，且被告丙○○前有竊盜前科，被告癸○○亦曾因竊盜案件，經檢察
      官依職權不起訴處分，此分別有臺灣高等法院被告全國前
      案紀錄表及刑案資料查註紀錄表各1 份在卷可稽，自均應
      知所戒慎，乃其等竟未事先徵得櫻花賞工地負責人之同意
      ，於凌晨3 時10分許之深夜時段，趁該工地無人看守之際
      ，擅自拿取供建築使用之鐵材1 批，自堪認其等主觀上應
      有不法所有之意圖甚明。其等之前揭辯詞，顯與社會常理
      有悖，自難採信。
（四）綜上所述，被告等上開所辯，均係卸責之詞，不足採信，
      其等確有上開竊盜之犯行，堪以認定。
二、按扣案之螺絲起子、T 型扳手及剪刀等物均係鐵製而質地堅
　　硬銳利，客觀上足以對人之生命、身體安全構成威脅，具有
　　危險性，自屬兇器。核被告等所為，其等2 人所犯上開事實
    一之（一）、（二）部分之攜帶兇器竊盜行為，均係犯刑法
    第321 條第1 項第3 款之攜帶兇器竊盜罪；其等2 人所犯上
    開事實一之（三）竊盜行為，係犯同法第320 條第1 項之竊
    盜罪；被告丙○○所犯上開事實二攜帶兇器竊盜之行為，係
    犯同法第321 條第1 項第3 款之攜帶兇器竊盜罪；被告癸○○上開事實三之竊盜犯行，係犯同法第320 條第1 項之竊盜
    罪。被告２人就事實一之犯行間，被告丙○○及另案被告陳
    國明就事實二之犯行間，分別有犯意聯絡及行為分擔，均為
    共同正犯。又被告癸○○上開93年11月29日15時許，在高雄
    市楠梓區○○○路北一巷31號地下室，同時同地竊取辛○○○、甲○○○財物之行為，係一竊盜行為侵害2 被害人法益
    ，為想像競合犯。被告2 人上開先後多次普通竊盜及加重竊
    盜犯行，時間緊接，觸犯基本構成要件相同之罪名，顯係基
    於概括犯意反覆為之，應依連續犯規定，論以攜帶兇器竊盜
    一罪，並加重其刑。又被告丙○○前於90年間因竊盜案件，
    經台灣高雄地方法院判處有期徒刑8 月確定，甫於92年9 月
    26日執行完畢，此有臺灣高等法院被告全國前案紀錄表1份
    在卷足憑，其於有期徒刑執行完畢後，5 年內再犯本件有期
    徒刑以上之罪，為累犯，應依法遞予加重其刑。公訴人雖未
    就被告等之事實一之（三）犯行、被告丙○○之事實二犯行
    、及被告癸○○事實三犯行等部分予以起訴，然此等部分與
    前揭經起訴並由本院論罪科刑之部分有連續犯之裁判上一罪
    關係，已如前述，依審判不可分原則，亦應為起訴效力所及
    ，本院自得併予審理。
三、原審以被告丙○○竊盜犯行罪證明確，適用刑法第28條、第
    56條、第321 條第1 項第3 款、第47條、第38條第1 項第2
    款，審酌被告等均正值年輕力壯，不思自食其力，一再攜帶
    兇器竊取他人財物，破壞社會治安，且有竊盜前科，竟再犯
    本罪，足見其毫無悔意，惟念及其犯後大致坦承犯行，且竊
    得之財物價值非鉅等一切情狀，量處有期徒刑1 年8 月；並
    以被告等竊得之財物價值非鉅，犯罪所造成之損害尚屬輕微
    ，公訴人求刑2 年尚嫌過重。又以扣案之螺絲起子3 支、T
    型扳手1 支、剪刀1 支及麻布袋2 只，為被告癸○○所有供
    共同竊取汽車音響所用之物，另扣案之T 型扳手1 支，為被
    告丙○○所有供竊取自用小貨車所用之物，此業據其等供明
    在卷，自應依刑法第38條第1 項第2 款之規定，宣告沒收；
    至扣案之腳踏車2 台尚與本案竊盜犯行無何直接關聯，爰不
    予宣告沒收。原審就被告丙○○部分認事用法核無違誤，量
    刑亦稱妥適，檢察官上訴意旨以被告有與同案被告癸○○共
    犯上開事實三之竊盜犯行而指摘原判決此部分不當，為無理
    由（理由詳如後述），應予駁回。
四、原審論處被告癸○○竊盜罪刑，固非無見；惟查，原審未及
    就被告癸○○上開事實三之竊盜犯行予以併案審理，即有未
    當，檢察官上訴意旨執此而指摘原判決不當，為有理由，應
    由本院將原判決關於癸○○部分撤銷改判。審酌被告不思自
    食其力，一再竊盜，破壞社會治安，且於本案原審辯論終結
    後，又再犯案，足見其毫無悔意，惟念及其犯後大致坦承犯
    行，且竊得之財物價值非鉅等一切情狀，量處如主文第二項
    所示之刑。公訴人具體求處有期徒刑1 年10月，惟有如前述
    ，被告竊得之財物價值非鉅，犯罪所造成之損害尚屬輕微，
    ，公訴人之前揭求刑尚嫌過重。末查，扣案之螺絲起子3 支
    、T 型扳手1 支、剪刀1 支及麻布袋2 只，為被告癸○○所
    有供行竊所用之物，此業據其供明在卷，自應依刑法第38條
    第1 項第2 款之規定，宣告沒收。至扣案之腳踏車2 台尚與
    本案竊盜犯行無何直接關聯，爰不予宣告沒收。
五、檢察官聲請併辦意旨略以：被告丙○○有共犯上開事實三之
    竊盜犯行云云。惟查，被告丙○○堅詞否認有此部分犯行，
    辯稱：是被告癸○○竊盜得手後將贓物放在其所騎機車後之
    板車上，我幫他推而已等語。經查，並無任何人目睹被告丙○○有共同下手行竊，而被害人甲○○○發現失竊時，被害
    人失竊之物品已放在被告癸○○所騎機車後附之板車上，已
    據被害人甲○○○於警詢時陳述在卷，而被害人甲○○○上
    開警詢之陳述，得為證據，有如前述；又同案被告癸○○亦
    未指證被告丙○○有何共同參與竊盜或共謀竊盜之犯行。綜
    上所述，尚難遽認被告丙○○有公訴人聲請併辦所指被告丙○○涉犯之此部分竊盜犯行，至於被告丙○○此部分行為是
    否涉犯贓物罪嫌，應退回檢察官另行卓處。
據上論結，應依刑事訴訟法第368 條、第369 條第1 項前段、第
364 條、第299 條第1 項前段，刑法第28條、第56條、第321 條
第1 項第3 款、第55條、第38條第1 項第2 款，判決如主文。
本案經檢察官許月雲到庭執行職務。
中　　華　　民　　國　　94　　年　　3 　　月　　24　　日
            刑事第五庭    審判長法  官  曾永宗
                                法  官  陳明富
                                法  官  邱永貴
以上正本證明與原本無異。
不得上訴。
中　　華　　民　　國　　94　　年　　3 　　月　　24　　日
　　　　　　　　　　　　　　　　書記官  唐奇燕
附錄本件判決論罪科刑法條：
中華民國刑法第321條
犯竊盜罪而有左列情形之一者，處6 月以上、5 年以下有期徒刑
：
一  於夜間侵入住宅或有人居住之建築物、船艦或隱匿其內而犯
之者。
二  毀越門扇、牆垣或其他安全設備而犯之者。
三  攜帶兇器而犯之者。
四  結夥3 人以上而犯之者。
五  乘火災、水災或其他災害之際而犯之者。
六  在車站或埠頭而犯之者。
前項之未遂犯罰之。
